臺灣板橋地方法院交通事件裁定　　　　 96年度交聲字第926號
原處分機關　臺北市交通事件裁決所
異　議　人
即受處分人　甲○○
上列異議人因違反道路交通管理處罰條例案件，對於臺北市交通
事件裁決所於民國96年6 月20日以北市裁二字第裁22-C00000000
號違反道路交通管理事件裁決書所為之處分，聲明異議，本院裁
定如下：
    主  文
異議駁回。
    理  由
一、異議意旨略以：異議人於民國96年5 月9 日晚上8 時46分許
    ，將其車號碼197-CT號營業小客車，停在臺北縣中和市○○
    路○段464 號前的朋友家門口，當時伊有注意現場並無標示
    是人行道，且當時還有機車停放，交通分隊員警強行拖行該
    車且態度非常強勢，爰依法聲明異議云云。
二、按「人行道」係指為專供行人通行之騎樓、走廊，及劃設供
    人行走之地面道路，與人行天橋及人行地下道；而橋樑、隧
    道、圓環、障礙物對面、鐵路平交道、「人行道」、行人穿
    越道、快車道等處，不得臨時停車，道路交通管理處罰條例
    第3 條第3 款及道路交通安全規則第111 條第1 項第1 款分
    別有明文規定。又汽車駕駛人在禁止臨時停車處所停車者，
    處新臺幣六百元以上一千二百元以下罰鍰，道路交通管理處
    罰條例第56條第1 項第1 款亦有明文規定。
三、經查：本件異議人即受處分人甲○○，於96年5 月9 日晚上
    8 時46分許，將其所有之車牌號碼197-CT號營業小客車，停
    放於臺北縣中和市○○路○段464 號前之人行道上，因在禁
    止臨時停車之處所停車，經臺北縣政府警察局中和交通分隊
    警員文桂林依據採證照片逕行舉發，嗣異議人於96年5 月10
    日提出申訴，經原舉發機關於96年5 月30日以北縣警中申字
    第0960024943號函知異議人「由佐證照片顯示，該車違停屬
    實，員警舉發拖吊並無不當」，嗣原處分機關於96年6 月20
    日以北市裁二字第裁22-C00000000號違反道路交通管理事件
    裁決書，依道路交通管理處罰條例第56條第1 項第1 款之規
    定，裁處異議人即受處分人罰鍰新臺幣九百元，異議人收受
    該裁決書後，於同年12月30日提出聲明異議等情，有上開裁
    決書、送達證書、申訴書、臺北縣政府警察局96年5 月9 日
    北縣警交字第C00000000 號舉發違反道路交通管理事件通知
    單（以下簡稱舉發通知單）、採證照片及原舉發機關上開書
    函影本等件在卷可稽，且異議人對於上開營業小客車於上述
    時、地停車之事實並不爭執。異議人雖謂：伊有注意現場並
    無標示是人行道云云，然按所謂「人行道」係指為專供行人
    通行之騎樓、走廊，及劃設供人行走之地面道路等，有如前
    述，依卷附之採證照片觀之，異議人之上開營業小客車停放
    位置是道路邊緣之舖設水泥處，依一般生活經驗觀察，顯而
    易見該處所僅供行人行走之用，而屬人行道。揆諸上開道路
    交通管理處罰條例及道路交通安全規則規定，當然禁止臨時
    停車及停車，是異議人確有上揭在禁止臨時停車處所人行道
    停車之違規行為，殆無疑問，其上揭所辯應不足採，其在禁
    止臨時停車處所人行道停車之違規事實，洵堪認定，是原處
    分機關據以援引上開規定，裁處異議人即受處分人罰鍰新臺
    幣九百元，於法並無違誤，本件異議為無理由，應予駁回。
據上論斷，應依道路交通管理處罰條例第87條第2 項，道路交通
案件處理辦法第19條，裁定如主文。
中　　華　　民　　國　　96　　年　　11　　月　　19　　日
                      交通法庭  法  官  戴嘉清
以上正本證明與原本無異
如不服本裁定應於送達後5 日內向本院提出抗告狀
                                書記官  廖貞音
中　　華　　民　　國　　96　　年　　11　　月　　19　　日
